臺灣花蓮地方法院刑事判決
110年度交易字第124號
公  訴  人  臺灣花蓮地方檢察署檢察官
被      告  李忻平


選任辯護人  蘇彥彰律師（法扶律師）
上列被告因公共危險等案件，經檢察官提起公訴（110年度偵字
第3705號），當事人雙方合意且被告認罪，檢察官聲請本院改依
協商程序而為判決，本院裁定進行協商程序，判決如下：
    主  文
李忻平犯不能安全駕駛動力交通工具罪，處有期徒刑參月，如易
科罰金，以新臺幣壹仟元折算壹日。又犯侮辱公務員罪，處有期
徒刑貳月，如易科罰金，以新臺幣壹仟元折算壹日。應執行有期
徒刑肆月，如易科罰金，以新臺幣壹仟元折算壹日。
    犯罪事實及理由
一、犯罪事實：李忻平於民國110年8月6日20時至22時許，在花
    蓮縣花蓮市林森路某小吃攤飲用酒類後，未待體內酒精濃度
    退卻，基於飲酒後駕駛動力交通工具之公共危險犯意，旋即
    於同日22時許，騎乘電動自行車（起訴書記載為電動機車，
    經檢察官當庭更正）上路，迄於同日22時20分許，行經花蓮
    縣○○鄉○○路0段000號前，因酒後影響注意力，自撞停放在路
    旁之車牌號碼0000-00號自用小客車而摔倒，適曾嘉宏行經
    該處目睹案發經過，李忻平欲扶起電動自行車逕行離開卻因
    不勝酒力再次摔倒，員警獲報到場處理，發現李忻平身上散
    發濃厚酒味，惟李忻平因酒醉拒絕接受酒測，且有步履不穩
    、自傷之虞，經警於同日23時6分帶回花蓮縣警察局吉安分
    局仁里派出所實施保護管束。詎李忻平因不滿員警實施保護
    管束，竟基於侮辱公務員之犯意，對在場執行公務之員警呂
    昕翰、謝昀儒、洪子權噴鼻涕、口水，並以「幹、機掰、幹
    你娘」等穢語辱罵警員謝昀儒等人，暨向在場警員洪子權、
    呂昕翰、李逸軍、謝昀儒等人噴撒尿液，以此方式侮辱依法
    執行職務之公務員。翌（7）日9時33分許，對李忻平測試吐
    氣所含酒精濃度為每公升0.15毫克。
二、證據名稱：
  ㈠被告李忻平於本院準備程序之自白。
  ㈡證人曾嘉宏於警詢之證述。
  ㈢花蓮縣警察局勤務指揮中心受理110報案紀錄單、花蓮縣警察
    局吉安分局仁里派出所偵查案件報告書、職務報告、員警工
    作紀錄簿、13人勤務分配表、執行管束通知書。
  ㈣道路交通事故現場圖、道路交通事故調查報告表㈠㈡、花蓮縣
    警察局吉安分局道路交通事故調查筆錄、照片、花蓮縣警察
    局吉安分局仁里派出所道路交通事故當事人酒精測定紀錄表
    、呼氣酒精測試器檢定合格證書、花蓮縣警察局舉發違反道
    路交通管理事件通知單。
三、本案被告於本院準備程序認罪，經檢察官與被告、辯護人於
    審判外達成協商合意，其合意內容如判決主文所示。上開協
    商合意無刑事訴訟法第455條之4第1項所列情形之一，檢察
    官聲請改依協商程序而為判決，本院爰不經言詞辯論，於協
    商合意範圍內為協商判決。
四、應適用之法條：刑事訴訟法第455條之2第1項第1款、第455
    條之4第2項、第455條之8、第454條第1項、第300條。
五、附記事項：檢察官起訴書雖認被告所為，係犯刑法第185條
    之3第1項第1款不能安全駕駛動力交通工具罪。惟檢察官僅
    以代謝率數值回溯推算被告駕車時之酒精濃度，其推算之依
    據為何，未見敘明，已嫌無據；況飲酒情況與酒精代謝率因
    人而異，宜個案認定，能否任執一「酒精消退率」來「反推
    」被告行為當時的酒精數值，亦非無疑。本案並無積極事證
    足認被告行為時之吐氣所含酒精濃度達0.25MG/L，檢察官起
    訴法條容有未當，然被告飲酒後駕駛動力交通工具已成泥醉
    狀態且無法平衡導致發生車禍，顯已犯刑法第185條之3第1
    項第2款不能安全駕駛動力交通工具罪，且二者基本社會事
    實同一，經檢察官當庭更正起訴法條，檢察官與被告、辯護
    人亦以此為基準進行協商，無礙被告防禦權之行使，爰依法
    變更起訴法條。
六、依刑事訴訟法第七編之一所為之科刑判決，不得上訴。但有
    同法第455條之4第1項第1款、第2款、第4款、第6款、第7款
    所定情形之一，或協商判決違反同條第2項之規定者，不在
    此限。
七、如有前項可得上訴情形，得自判決送達後20日內向本院提出
    上訴狀（須附繕本）。
本案經檢察官黃雅楓提起公訴，檢察官蕭百麟到庭執行職務。
中　　華　　民　　國　　110 　 年　　12　　月　　6 　　
日
                  刑事第五庭        法　官　邱韻如
以上正本證明與原本無異。
本件不得上訴。但有刑事訴訟法第455條之4第1項第1款、第2款
、第4款、第6款、第7款所定情形，或協商判決違反同條第2項之
規定者，應於收受送達後20日內向本院提出上訴書狀，並應敘述
具體理由；如未敘述上訴理由者，應於上訴期間屆滿後20日內向
本院補提理由書（均須按他造當事人之人數附繕本）「切勿逕送
上級法院」。
辯護人依據刑事訴訟法第346條、公設辯護人條例第17條及律師
法第32 條第2項、第36條等規定之意旨，尚負有提供法律知識、
協助被告之義務（含得為被告之利益提起上訴，但不得與被告明
示之意思相反）。
因疫情而遲誤不變期間，得向法院聲請回復原狀。　　　　　　
中　　華　　民　　國　　110 　年　　12　　月　　6 　　日

                                書記官  呂姿穎

附錄本案論罪科刑法條：
第185條之3
駕駛動力交通工具而有下列情形之一者，處二年以下有期徒刑，
得併科二十萬元以下罰金：
一、吐氣所含酒精濃度達每公升零點二五毫克或血液中酒精濃度
達百分之零點零五以上。
二、有前款以外之其他情事足認服用酒類或其他相類之物，致不
能安全駕駛。
三、服用毒品、麻醉藥品或其他相類之物，致不能安全駕駛。
因而致人於死者，處三年以上十年以下有期徒刑；致重傷者，處
一年以上七年以下有期徒刑。
曾犯本條或陸海空軍刑法第五十四條之罪，經有罪判決確定或經
緩起訴處分確定，於五年內再犯第一項之罪因而致人於死者，處
無期徒刑或五年以上有期徒刑；致重傷者，處三年以上十年以下
有期徒刑。
中華民國刑法第140條
於公務員依法執行職務時，當場侮辱或對於其依法執行之職務公
然侮辱者，處6月以下有期徒刑、拘役或3千元以下罰金。
對於公署公然侮辱者，亦同。